【裁判字號】    99,審訴,1022
【裁判日期】    990716
【裁判案由】    毒品危害防制條例
【裁判全文】
臺灣桃園地方法院宣示判決筆錄        99年度審訴字第1022號
公  訴  人  臺灣桃園地方法院檢察署檢察官
被      告  甲○○
指定辯護人  本院公設辯護人  彭詩雯
上列被告因毒品危害防制條例案件（起訴案號：99年度毒偵字第
941 號、第1640號），於中華民國99年7 月16日下午5 時，在本
院第十四法庭宣示判決，出席職員如下：
          法  官  劉為丕
          書記官  陳淑瓊
法官起立朗讀判決主文、犯罪事實要旨、附記事項、處罰條文及
告以上訴限制、期間並提出上訴狀之法院，且諭知記載其內容：
一、主  文：
    甲○○所犯如附表所示之罪，均累犯，各處如附表主文欄所
    示之刑。應執行有期徒刑壹年拾月，扣案之第一級毒品海洛
    因參包（驗餘毛重肆點壹玖壹公克）、第二級毒品甲基安非
    他命壹包（驗餘毛重零點貳柒貳肆公克）均沒收銷燬之，電
    子磅秤貳台、分裝袋拾個、稀釋袋壹個、分裝勺陸支、吸食
    器壹組、玻璃球貳個均沒收。
二、犯罪事實要旨：
    甲○○前於民國87年間因施用毒品案件，經本院以87年度毒
    聲字第2006號裁定送觀察、勒戒後，認有繼續施用毒品之傾
    向，再由本院以87年度毒聲字第2676號裁定令入戒治處所施
    以強制戒治，又經本院以88年度毒聲字第1474號裁定停止戒
    治，於88年3 月31日停止戒治出所，交付保護管束，嗣經本
    院以88年度毒聲字第4169號裁定撤銷停止戒治，復令入戒治
    處所施以強制戒治，已於89年2 月26日執行完畢，該次施用
    毒品犯行，並經臺灣桃園地方法院檢察署檢察官以89年度戒
    偵字第101 號為不起訴處分確定。於89年間（即於前開強制
    戒治執行完畢釋放後5 年內）復因施用毒品案件，經本院以
    89年度訴字第1277號分別判處有期徒刑7 月、5 月，應執行
    有期徒刑10月確定。(一)於93年間又因施用毒品案件，經本院
    以94年度訴字第122 號分別判處有期徒刑8 月、4 月，應執
    行有期徒刑10月確定；(二)另因竊盜案件，經臺灣臺中地方法
    院以94年度重訴字第217 號判處有期徒刑1 年，上訴後，經
    臺灣高等法院臺中分院以94年度上訴字第1159號判處上訴駁
    回確定；(三)於94年間復因偽造文書等案件，經本院以94年度
    壢簡字第972 號分別判處有期徒刑3 月、罰金銀元2,000 元
    確定；(四)另因竊盜案件，經本院以94年度易字第787 號判處
    有期徒刑1 年2 月確定；(五)又因違反槍砲彈藥刀械管制條例
    案件，經本院以95年度訴字第1150號判處有期徒刑1 年9 月
    ，併科罰金新臺幣（下同）30,000元確定。上開(一)至(五)之罪
    ，嗣經臺灣高等法院臺中分院以96年度聲減字第2167號裁定
    分別減刑，並定其應執行刑為：有期徒刑部分應執行有期徒
    刑3 年2 月，罰金刑部分應執行罰金30,500元。前開罰金刑
    30,500元易服勞役與有期徒刑3 年2 月之刑期，入監接續執
    行，於97年3 月14日假釋出監，所餘刑期交付保護管束，已
    於97年6 月18日交付保護管束期滿，未經撤銷假釋，其未執
    行之刑，以已執行論。詎其猶不知悔改，復基於同時施用第
    一級毒品海洛因、第二級毒品甲基安非他命之犯意，先後於
    附表所示之施用時間、施用地點，以附表所示之方法，同時
    施用第一、二級毒品，嗣分別為警查獲，始悉上情。
三、附記事項：
  (一)甲○○分別在如附表編號一、二所示之時間、地點，同時施
    用第一級毒品海洛因、第二級毒品甲基安非他命之行為，各
    係一行為觸犯二罪名之想像競合犯，均應從一重之施用第一
    級毒品罪論處。
  (二)至起訴書記載扣案之第一級毒品海洛因4 包，其中1 包經鑑
    驗結果呈海洛因類陰性反應，有台灣檢驗科技股份有限公司
    濫用藥物檢驗報告1 紙在卷可稽，雖被告於本院準備程序時
    坦承為其所有，然非違禁物，又非供本案吸食毒品所用，爰
    不予宣告沒收，附此敘明。
四、處罰條文：
    毒品危害防制條例第10條第1 項、第2 項、第18條第1 項前
    段，刑法第11條、第55條、第47條第1 項、第51條第5 款、
    第38條第1 項第2 款。
五、協商判決除有刑事訴訟法第455 條之4 第1 項第1 款於本訊
    問程序終結前，被告撤銷協商合意或檢察官撤回協商聲請者
    ；第2 款被告協商之意思非出於自由意志者；第4 款被告所
    犯之罪非第455 條之2 第1 項所定得以協商判決者；第6 款
    被告有其他較重之裁判上一罪之犯罪事實者；第7 款法院認
    應諭知免刑或免訴、不受理者情形之一，及違反同條第2 項
    「法院應於協商合意範圍內為判決；法院為協商判決所科之
    刑，以宣告緩刑或2 年以下有期徒刑、拘役或罰金為限」之
    規定者外，不得上訴。
六、如有前項得上訴之情形者，得自收受判決送達後10日內，向
    本院提出上訴書狀，上訴於第二審法院。
中    華    民    國    99    年    7     月    16    日
                        刑事庭  法  官  劉為丕
                                書記官  陳淑瓊
以上正本證明與原本無異。
                                書記官  陳淑瓊
中    華    民    國    99    年    7     月    21    日
附錄本案論罪科刑依據之法條：
毒品危害防制條例第10條
施用第一級毒品者，處6 月以上5 年以下有期徒刑。
施用第二級毒品者，處3 年以下有期徒刑。
附表：
┌─┬─────────┬──────────────┬──────────────┐
│編│施用時間及施用地點│施用方法                    │                            │
│號│                  │                            │                            │
├─┼─────────┼──────────────┼──────────────┤
│一│99年2 月6 月日晚間│甲○○以將第一級毒品海洛因及│甲○○施用第一級毒品，累犯，│
│  │某時，在臺灣地區某│第二級毒品甲基安非他命一併置│處有期徒刑壹年。            │
│  │不詳處所。        │入玻璃球內用火燒烤之方式，同│                            │
│  │                  │時施用第一級毒品海洛因及第二│                            │
│  │                  │級毒品甲基安非他命1 次。嗣於│                            │
│  │                  │98 年2月7 日為警通知到場接受│                            │
│  │                  │採尿，經其同意採集尿液送驗後│                            │
│  │                  │，結果分別呈鴉片類、安非他命│                            │
│  │                  │類陽性反應。                │                            │
├─┼─────────┼──────────────┼──────────────┤
│二│99年2 月9 日凌晨某│甲○○以將第一級毒品海洛因及│甲○○施用第一級毒品，累犯，│
│  │時，在桃園縣龍潭鄉│第二級毒品甲基安非他命一併置│處有期徒刑壹年。扣案之第一級│
│  │干城路一段附近。  │入玻璃球內用火燒烤之方式，同│毒品海洛因參包（驗餘毛重肆點│
│  │                  │時施用第一級毒品海洛因及第二│壹玖壹公克）、第二級毒品甲基│
│  │                  │級毒品甲基安非他命1 次。嗣於│安非他命壹包（驗餘毛重零點貳│
│  │                  │99 年2月11日下午1 時30分許，│柒貳肆公克）均沒收銷燬之，電│
│  │                  │在其桃園縣龍潭鄉○○路15巷27│子磅秤貳台、分裝袋拾個、稀釋│
│  │                  │號住處為警查獲，並扣得第一級│袋壹個、分裝勺陸支、吸食器壹│
│  │                  │毒品海洛因3 包（驗餘毛重4.19│組、玻璃球貳個均沒收。      │
│  │                  │1 公克）、第二級毒品甲基安安│                            │
│  │                  │非他命1 包（驗餘毛重0.2724公│                            │
│  │                  │克）及其所有供本件施用毒品所│                            │
│  │                  │用之電子磅秤2 台、分裝袋10個│                            │
│  │                  │、稀釋袋1 個、分裝勺6 支、吸│                            │
│  │                  │食器1 組、玻璃球2 個等物。  │                            │
└─┴─────────┴──────────────┴──────────────┘

司法院資訊處製作；財團法人民間司法改革基金會備份。
